Đinh Thị Vân Anh

NHÂN VIÊN TƯ VẤN KINH DOANH KHỐI BỆNH VIỆN

Mục Tiêu Nghề Nghiệp

Với những kiến thức chuyên môn được học tập trong trường, niềm yêu thích giao tiếp và các kĩ năng từ các hoạt động ngoại khóa, tôi xin ứng tuyển vào vị trí trình dược viên của công ty .Mục tiêu 1-3 năm tới tôi muốn trở thành một nhân viên xuất sắc của công ty. Mục tiêu dài hạn trong 5 năm tới tôi muốn trở thành một trưởng nhóm hoặc quản lý một nhóm sản phẩm



Học Vấn

ĐẠI HỌC DƯỢC HÀ NỘI

8/2013 - 06/2018

Chuyên ngành: Dược Lâm Sàng

Tốt nghiệp loại: Khá



Kinh Nghiệm Làm Việc

GIA SƯ 10/2013 - HIỆN TẠI

Giáo viên

Gia sư môn Toán

CÔNG TY CỔ PHẦN SAO THÁI DƯƠNG

25/10/2016 - 26/10/2016

khảo sát

Thu thập phiếu khảo sát nhu cầu tập gym và tập yoga của người dân khu vực khu đô thị Pháp Vân

PG CÔNG TY ĐẠI BẮC

01/2017 - 2/2017

Nhân viên bán hàng

Giới thiệu và bán sản phẩm men vi sinh Himita và kem rau má Yoosun tại các nhà thuốc Kiểm Nghiệm, Hai Bà Trưng; nhà thuốc Đức, Hàng Mã; nhà thuốc Toàn Tâm 2, Hồng Hà.

CÔNG TY TNHH TM BOTANIA

5/3/2018 - 20/04/2018

NHân Viên Tư Vấn

- -Gọi trả thưởng cho khách hàng
- Giải đáp các thắc mắc về quá trình sử dụng của sản phẩm từ đó thu thập thêm thông tin về khách hàng
- -Gọi sms chăm sóc khách hàng sau 7 ngày
- -Gọi cho những khách hàng mới để lại sđt và câu hỏi trên web của sp

BỆNH VIỆN ĐA KHOA ĐỨC GIANG

9/2017 - 11/2017

Thực tế tại bệnh viện

- -Thực tế tại các khoa phòng trong bệnh viện: Khoa Dược và 1 số khoa lâm sàng khác.
- Tại khoa được: Cấp phát thuốc cho bệnh nhân, thực hành trong nhà thuốc, các kho nội trú, ngoại trú,kho chính, được lâm sàng.
- -Chấm thầu tại bệnh viện Đức Giang 11/2017.



CLB DƯỢC SĨ THÀNH ĐẠT

10/2016 - 6/2017

Thành viên ban quản trị

-Lên kế hoạch và thực hiện 2 tủ sách nông thôn tại 2 điểm trường THCS Chí Hòa-Thái Bình và



- 10/04/1995
- Ní
- 0972370051
- dinhvananhdkh@gmail.com
- v tòa CT 2AE, chung cư VOV Mễ Trì, Nam Từ Liêm, Hà Nội
- i https://www.facebook.com/pr ofile.php?id=10000479844780

KỸ NĂNG

Tin học văn phòng

Tiếng Anh

Lên kế hoạch công việc

Bán hàng

Thuyết trình

SỞ THÍCH

- Vẽ tranh
- Nấu ăn
- Đọc sách

TH Ân Thi- Hưng Yên mỗi tủ sách hơn 100 đầu sách.

- -Trưởng nhóm chương trình Nam Dược với sinh viên Dược,khách mời: Chị Đỗ Khánh Ly-Trưởng phòng quản lý chất lượng Nam Dược.
- -MC chương trình giao lưu với được sĩ Đỗ Đức Nhuận, chủ nhiệm hợp tác xã Linh Dược Sơn Qua các hoạt động trên tôi đã rèn luyện được cho bản thân các kỹ năng lên kế hoạch chi tiết cho công việc, và tìm kiếm các yếu tố trong nhóm của mình để làm công việc tốt nhất.